Inventaris van het archief van de Redersvereniging voor de Nederlandse Haringvisserij, 1914-1970 (1973)
Nationaal Archief, Den Haag
- Inhoud doos nummer 97., 1955; 97
  - Looncomm. en Loonraad, werknemers organisatie., ---
  - Looncomm. en Loonraad, dossier kortgeding tegen centrale bond., ---
  - Centraal instituut voor voedingsonderzoek., ---
  - "Prodintorg"., ---
  - Trade Representation., ---
  - Pakhuismeesters., ---
  - Instructies leden., ---
  - Dienst van de Nederlandse haringcontrôle., ---
- Inhoud doos nummer 98., 1955; 98
  - Leden, uitnodigingen en agenda's., ---
  - Leden notulen., ---
  - Leden circulaires., ---
  - Leden correspondentie., ---
  - Leden notities., ---
  - Leden enquêtes en diversen., ---
  - Plaatselijke voorzitters en sekretarissen., ---
  - R.V. "Vuurbaak"., ---
  - R.V. "Vlaardingen"., ---
  - R.V. "Scheveningen"., ---
  - Controleurs., ---
  - N. Parlevliet., ---
  - Jubileum, jaarverslag., ---
  - Uitnodigingen en agenda's., ---
  - Notulen en notities., ---
  - Zeevisvaart diploma's., ---
  - Uitrusting schepen (lichten driehoek)., ---
  - Correspondentie tonnencommissie en algemeen., ---
  - Notities voedingsrapport., ---
  - College van Rijksbemiddelaars., ---
- Inhoud doos nummer 99., 1955; 99
  - Uitnodigingen en agenda's., ---
  - Notulen., ---
  - Circulaires en correspondentie., ---
  - Notities., ---
  - Adviescommissie., ---
- Diverse commissies., 1954; 99
- Inhoud doos nummer 100., 1954; 100
  - Diverse onderwerpen., ---
  - Sociale onderwerpen., ---
- Inhoud doos nummer 101., 1954; 101
  - Algemeen bestuur., ---
  - Dagelijks bestuur., ---
  - Groepsbestuur., ---
  - Leden., ---
  - Diverse notities en opmerkingen., ---
  - Periodieke overzichten., ---
  - Jaarverslagen e.d., ---
  - Wachtgeld en werkeloosheidswetten., ---
  - Risico groepen., ---
  - Binnenscheepvaartgroep., ---
  - Lijst van corr. schappen., ---
  - Rusland commissie., ---
  - Onderlinge contracten., ---
  - Inschrijvingen toewijzingen mededelingen aan lede., ---
  - Correspondentie over exportmogelijkheden., ---
- Inhoud doos nummer 102., 1954; 102
  - Jaarverslag., ---
  - Ledenvergaderingen., ---
  - Correspondentie algemeen., ---
  - Agenda's, verslagen, begrotingen., ---
  - Uitnodigingen verg., ---
  - Samenstelling., ---
  - Contacten., ---
  - Plaatselijke voorzitters en sekretarissen., ---
  - R.V. "Vuurbaak" "Katwijk"., ---
  - R.V. "Vlaardingen"., ---
  - R.V. "Scheveningen"., ---
  - Controleurs., ---
- Reeders-archief en jaarverslagen., 1953; 103-106
  - A-D., 103
  - E-K., 104
  - L., 105
  - M-Z., 106
- Inhoud doos nummer 107., 1954; 107
  - Diverse gegevens internationale vis-federatie. 1951, ---
  - Circulaires. 1958-1966, ---
  - Nota inz. Europamarkt en vrij-handels-zone i.v.m. Ned. visserij E.E.G. 1958, ---
  - International Labour Conference. 1959, ---
  - Stichting van de Nederlandse visserij. 1961, ---
- Inhoud doos nummer 108., 1956; 108
  - Importviswant. 1955-1956, ---
  - R.V. "IJmuiden"., ---
  - A.Z.V.Z., ---
  - Verg. Sociaal fonds in de visserij., ---
  - Haringvisserij onderl. / Zee-Risico., ---
  - Produktschap voor vis en visprodukten., ---
  - Hospitaalkerkschip "De Hoop"., ---
  - Insp. invoerr. en acc. Omzetbel., ---
  - Correspondentie diversen binnenland., ---
  - Correspondentie diversen buitenland., ---
- Inhoud doos nummer 109., 1956; 109
  - Algemeen bestuur., ---
  - Dagelijks bestuur., ---
  - Groepsbestuur., ---
  - Ledenvergaderingen., ---
  - Diversen Habivi., ---
  - Orgaan van overleg., ---
  - Soc. verzekeringsraad., ---
  - Federatie van bedijfsverg., ---
  - G.A.K., ---
  - Diversen., ---
  - Ministeries., ---
  - Directie visserijen., ---
  - Inspectie visserijen., ---
  - Ned. USSR Instituut., ---
- Inhoud doos nummer 110., 1956; 110
  - Commissie Kuipers en Haringpakkers., ---
  - Tonnencommissie., ---
  - Loongegevens., ---
  - Combinatie Contracten., ---
  - C.S.W.V., ---
  - S.E.R., ---
- Inhoud doos nummer 111., 1956; 111
  - Leden., ---
  - Lidmaatschappen., ---
  - Commissie van Overleg scheepv. Inspektie., ---
  - Prijzencommissie., ---
  - Jaarverslag., ---
  - Kokscursus., ---
  - Voedingscommissie., ---
  - Rusland commissie., ---
  - Contrachten., ---
  - Correspondentie Rusland., ---
  - Vlootvraagstuk commissie., ---
- Stichtingarchief I-Z., Looncommissie, loonraad.; Studiecommissie loonstructuur.; 1951; 112
- Stukken betreffende C.A.O. en loonregelingen., 113
- Notities loonraad en looncommissie., Correspondentie.; 1948-1955; 1960; 114
- Agenda's, diversen en circulaires., 1948; 115
- Stukken betreffende de West European Fishery Conference en Internationale visserij., 116
- Stukken lopende over de oorlogsjaren., 117-136
  - Bestanddeel 1, 117
  - Bestanddeel 2, 118
  - Bestanddeel 3, 119
  - Bestanddeel 4, 120
  - Bestanddeel 5, 121
  - Bestanddeel 6, 122
  - Bestanddeel 7, 123
  - Bestanddeel 8, 124
  - Bestanddeel 9, 125
  - Bestanddeel 10, 126
  - Bestanddeel 11, 127
  - Bestanddeel 12, 128
  - Bestanddeel 13, 129
  - Bestanddeel 14, 130
  - Bestanddeel 15, 131
  - Bestanddeel 16, 132
  - Bestanddeel 17, 133
  - Bestanddeel 18, 134
  - Bestanddeel 19, 135
  - Bestanddeel 20, 136
- Diversen., 137-143
  - Bestanddeel 1, 137
  - Bestanddeel 2, 138
  - Bestanddeel 3, 139
  - Bestanddeel 4, 140
  - Bestanddeel 5, 141
  - Bestanddeel 6, 142
  - Bestanddeel 7, 143
- Correspondentie., 1914-1937; 144-183
  - 1914-1917, 144
  - 1917, 145
  - 1918, 146
  - 1917-1919, 147
  - 1919, 148
  - A-F, 1920, 149
  - G-L, 1920, 150
  - M-P, 1920, 151
  - Q-S, 1920, 152
  - T-Z, 1920, 153
  - A-F, 1921, 154
  - G-L, 1921, 155
  - M-P, 1921, 156
  - Q-S, 1921, 157
  - T-Z, 1921, 158
  - A-E, 1922, 159
  - F-L, 1922, 160
  - M-P, 1922, 161
  - Q-Z, 1922, 162
  - A-G, 1923, 163
  - H-M, 1923, 164
  - N-S, 1923, 165
  - T-Z, 1923, 166
  - A-L, 1924, 167
  - M-R, 1924, 168
  - S-Z, 1924, 169
  - A-R, 1925, 170
  - S-Z, 1925, 171
  - A-M, 1926, 172
  - N-Z, 1926, 173
  - A-N, 1927, 174
  - O-Z, 1927, 175
  - A-K, 1928-1930, 176
  - L-R, 1928-1930, 177
  - S-Z, 1928-1930, 178
  - A-G, 1936-1937, 179
  - H-K, 1936-1937, 180
  - L-Q, 1936-1937, 181
  - R-U, 1936-1937, 182
  - 1936-1937, 183
- Diversen., 1936-1937; 184-185
  - Bestanddeel 1, 184
  - Bestanddeel 2, 185
- Inhoud doos nummer 186., 1961; 186
  - Loongeschillen leden-bonden., ---
  - Combinatie contracten., ---
  - Correspondentie Kuipers/haringpakkers., ---
  - Verslagen, notities, C.A.O.'s, Kuipers/haringpakkers., ---
  - Correspondentie inzake Rusland transachties., ---
  - Notities en contracten Rusland., ---
  - Ministerie van Oorlog (mil. dienstplicht)., ---
  - Ministerie van Financiën., ---
  - Ministerie van Economische Zaken., ---
  - Overige ministeries., ---
  - Direktie Visserijen., ---
  - Nederlandse bond van haringhandelaren., ---
  - Inspektie v.d. visserijen., ---
  - Nettenschade / Hr. Drost., ---
  - Scheepvaart Inspektie., ---
  - C.S.W.V. contactvergaderingen., ---
  - C.S.W.V. C.I.O. vergaderingen., ---
  - C.S.W.V. Regionale en ledenvergadering en div. verg., ---
  - C.S.W.V. div. vergaderingen en besprekingen., ---
  - C.S.W.V. div. onderwerpen 1e kwartaal., ---
  - C.S.W.V. div. onderwerpen 2e kwartaal., ---
  - Correspondentie Buitenland., ---
  - W.E.F.C. correspondentie., ---
  - Privé correspondentie Hr. Buss., ---
  - Privé correspondentie Hr. Kranenburg., ---
- Inhoud doos nummer 187., 1961; 187
  - Nieuwe leden Coöperatie., ---
  - Correspondentie leden coöperatie., ---
  - Notulen en notities coöp ledenverg. en standfondsen., ---
  - Circulaires aanleden coöp leden (verg)., ---
  - Accountantsrapporten coöperatie., ---
  - Covifa prijzen., ---
  - Propaganda commissie., ---
  - Commissie Drijfnetvisserij., ---
  - Commissie bedrijfspensionfonds., ---
  - Research commissie., ---
  - Adviescommissie ter bevordering v.d. verre visserij., ---
  - Commissie aanvoer Ierse haring z.g. Ierland commissie., ---
  - Juridische kwesties (mr Schadee)., ---
  - A.Z.V.Z. verslagen, notities en rapporten., ---
  - Ver sociaal fonds i.d. visserij., ---
  - H.V.O. uitnodigingen en agenda's Zee Risico., ---
  - Notulen idem., ---
  - H.V.O. jaarverslagen, acc. rapporten en statuten., ---
  - Correspondentie algemeen en daglooncommissie., ---
  - Coördinatie commissie en W.A. correspondentie., ---
- Inhoud doos nummer 188., 1961; 188
  - Leden uitnodigingen en agenda's., ---
  - Leden notulen ledenvergaderingen., ---
  - Leden circulaires., ---
  - Leden correspondentie., ---
  - Leden enquêtes., ---
  - Visserijschap correspondentie., ---
  - Visserijschap officiële stukken verg., ---
  - Visserijschap dagelijks bestuur., ---
  - Visserijschap verordeningen enz. jaarverslagen., ---
- Inhoud doos nummer 189., 1961; 189
  - Commissie ontwikkeling zeevisserij., ---
  - Sub-commissie aanvoer, diverse nota's, Comm. Diepenhors., ---
  - Commissie Arbeidsvraagstukken Visserij., ---
  - Habivi Bestuur (verg) notulen. 1960, ---
  - Habivi dagelijks bestuur., ---
  - Uitnodigingen en agenda's groepsbestuur., ---
  - Notulen groepsbestuur., ---
  - Diverse mededelingen aan het groepsbestuur., ---
  - Ledenvergadering Habivi., ---
- Inhoud doos nummer 190., 1961; 190
  - Onrechtmatige verbreking dienstverband., ---
  - Secretariaatsbericht., ---
  - Dieppe., ---
  - Agenda's en correspondentie Coöp bestuur., ---
  - Notulen vergaderingen bestuur Coöp., ---
  - Overzichten en notities en acc. rapporten Coöp., ---
  - Stichting van de Nederlandse visserij., ---
  - Correspondentie diversen binnenland., ---
- Inhoud doos nummer 191., 1961; 191
  - Notities en huish. regl. arb. regl. statuten., ---
  - Plaatselijke voorzitters en secretarissen., ---
  - Redersvereniging "Vuurbaak"., ---
  - R.V. "Vlaardingen"., ---
  - R.V. "Scheveningen"., ---
  - Controleurs., ---
  - R.V. "IJmuiden"., ---
  - Financiële aangelegenheden., ---
  - Jaarverslag., ---
  - Correspondentie Habivi (div. mededelingen)., ---
  - Periodieke overzichten Habivi., ---
  - Jaarverslagen en acc. rapp. Habivi., ---
  - Orgaan van Overleg., ---
- Inhoud doos nummer 192., 1961; 192
  - H.B. uitnodigingen en agenda's., ---
  - H.B. notulen redersver. notulen bestuur stichting., ---
  - H.B. correspondentie., ---
  - C.S.W.V. correspondentie., ---
  - C.S.W.V. bestuursvergaderingen alg. bestuur., ---
- Inhoud doos nummer 193., 1961; 193
  - P.V.V. correspondentie., ---
  - P.V.V. verordeningen., ---
  - P.V.V. notities en jaarverslag., ---
  - C.S.W.V. div. onderwerpen 3e kwartaal., ---
  - C.S.W.V. div. onderwerpen 4e kwartaal., ---
  - C.S.W.V. loonpolitieke informaties., ---
  - Dienst v.d. Ned. haringcontrôle., ---
  - Ned. USSR instituut., ---
  - Hospitaalkerkschip "De Hoop"., ---
  - Belastingen en Produktschap Zuivel., ---
  - Landbouw Econ. instituut vaste comm. v. advies v.d. visserij., ---
- Inhoud doos nummer 194., 1961; 194
  - Rapporten overzichten lijsten enz., ---
  - P.V.V. officiële stukken vergaderingen., ---
  - C.S.W.V. secr. berichten., ---
- Inhoud doos nummer 195., 1961; 195
  - Correspondentie looncommissie en loonraad., ---
  - Correspondentie algemeen werknemersorg + coll. v. rijksbemiddelaars., ---
  - Notulen., ---
  - Notities regelingen en C.A.O.'s., ---
  - Ziekengeld commissie art. 415., ---
  - Sociale verzekeringsraad., ---
  - Federatie van bedrijfsorganisaties., ---
  - Gemeenschappelijk administratie kantoor G.A.K., ---
  - Diversen op sociaal gebied., ---
- Inhoud doos nummer 196., 1962; 196
  - HB. uitnodigingen en agenda's en bijlagen., ---
  - HB. notulen R.V., ---
  - HB. correspondentie., ---
  - Leden uitnodigingen en agenda's., ---
  - Leden notulen., ---
  - Leden circulaires., ---
  - Leden correspondentie algemeen., ---
  - Plaatselijke coorzitters en sekretarissen., ---
  - Reedersvereniging "Vuurbaak"., ---
  - R.V. "Vlaardingen"., ---
  - R.V. "Scheveningen"., ---
  - Controleurs., ---
  - R.V. "IJmuiden"., ---
  - Ministerie van Defensie (+ Dienstplicht)., ---
  - Ministerie van Financiën., ---
  - Overige Ministeries., ---
  - Direktie visserijen., ---
  - Ned. bond van Haringhandelaren corresp., ---
  - Contactcommissie Ned. bond van haringhandelaren., ---
  - Inspektie van de visserijen., ---
  - Scheepvaart inspektie., ---
  - C.S.W.V. bestuursvergaderingen algemeen bestuur., ---
- Inhoud doos nummer 197., 1962; 197
  - Habivi bestuur (verg.) algemeen bestuur., ---
  - Habivi dagelijks bestuur (verg.)., ---
  - C.S.W.V. diverse onderwerpen 1e kwartaal., ---
  - C.S.W.V. diverse onderwerpen 2e kwartaal., ---
  - C.S.W.V. diverse onderwerpen 3e kwartaal., ---
  - C.S.W.V. diverse onderwerpen 4e kwartaal., ---
  - C.S.W.V. loonpolitieke informaties., ---
- Inhoud doos nummer 198., 1962; 198
  - Correspondentie looncommissie en loonraad., ---
  - Correspondentie algemeen werknemersorg., coll. v. rijksbemiddelaars, st. van de arbeid en diversen., ---
  - Notulen loonraadvergaderingen., ---
  - Notities, regelingen en C.A.O.'s., ---
  - Ziekengeld commissie art. 415., ---
  - Loongeschillen leden-bonden., ---
  - Combinatie contracten., ---
  - Correspondentie kuipers/haringpakkers., ---
  - Verslagen, notities, C.A.O.'s kuipers/haringpakkers., ---
  - Correspondentie inzake handelsart. Rusland en contr., ---
  - Diverse correspondentie USSR-instituut., ---
  - Commissie ontwikkeling zeevisserij en rapporten., ---
  - Subcommissie aanvoer., ---
  - Concept rapport van de commissie ontwikkeling zeevisserij., ---
  - Commissie Diepenhorst., ---
  - Rapport drijfnet- en sleepnetvisserij en kustvisserij., ---
- Inhoud doos nummer 199., 1962; 199
  - A.Z.V.Z. correspondentie., ---
  - A.Z.V.Z. verslagen, notities en rapporten., ---
  - Ver. Sociaal fonds in de visserij., ---
  - Uitnodigingen en Agenda's., ---
  - Uitnodigingen en agenda's groepsbestuur., ---
  - Notulen groepsbestuur., ---
  - Diverse mededelingen aan het groepsbestuur., ---
  - Correspondentie Habivi (div. mededelingen)., ---
  - Periodieke overzichten Habivi., ---
  - Orgaan van Overleg., ---
  - Diversen., ---
  - Buitenlandse correspondentie algemeen., ---
  - Correspondentie privé Hr. Buss., ---
  - Correspondentie privé Hr. Kranenburg., ---
- Inhoud doos nummer 200., 1962; 200
  - Financiële aangelegenheden., ---
  - Jaarverslag., ---
  - Onrechtmatige verbreking dienstverband., ---
  - Sekretariaatsbericht., ---
  - Dieppe., ---
  - Coöp. bestuur agenda's en correspondentie., ---
  - Coöp. bestuur notulen., ---
  - Coöp. leden nieuwe leden., ---
  - Coöp. leden correspondentie algemeen., ---
  - Coöp. leden notulen notities stand fondsen., ---
  - Coöp. leden circulaires aan leden en ledenvergadering., ---
  - Coöp. leden correspondentie vismeel fabr. en Covifa., ---
  - Commissie bedrijfspensioenfonds., ---
  - Adviescommissie ter bevordering v.d. verre visserij., ---
  - Commissie aanvoer "Ierse haring"., ---
  - Roemenië kontrakt., ---
  - Juridische kwesties / Mr Schadee., ---
  - Voedingscommissie., ---
- Inhoud doos nummer 201., 1962; 201
  - Visserijschap correspondentie., ---
  - Officiële stukken verg. en visserijwet., ---
  - Dagelijks bestuur., ---
  - Verordeningen enz. + jaarverslagen., ---
  - C.S.W.V. secr. berichten., ---
  - C.S.W.V. correspondentie., ---
  - C.S.W.V. contactvergaderingen., ---
  - C.S.W.V. C.I.O.-vergaderingen., ---
  - C.S.W.V. regionale en ledenvergaderingen en div., ---
  - C.S.W.V. diverse vergaderingen en beprekingen., ---
- Inhoud doos nummer 202., 1962; 202
  - Sociale verzekeringsraad., ---
  - Federatie van bedrijfsorganisaties., ---
  - G.A.K., ---
  - Diversen op sociaal gebied., ---
  - P.V.V. correspondentie., ---
  - P.V.V. verordeningen, regelingen haringteelt., ---
  - P.V.V. notities en jaarverslag., ---
  - S.E.R., ---
  - Dienst der nederlandse jaringcontrôle., ---
  - Hydrografische dienst / schippers., ---
  - Hospitaalkerkschip "De Hoop"., ---
  - Belastingen/Produktschap zuivel., ---
  - L.E.I., ---
  - S.N.V., ---
- Inhoud doos nummer 203., 1962; 203
  - Jaarverslagen, acc. rapporten en statuten., ---
  - Correspondentie alg. en daglooncomm. en overeenkomst van aansluiting., ---
  - Coördinatie commissie en W.A. correspondentie., ---
  - P.V.V. stukken vergaderingen., ---
- Inhoud doos nummer 204., 1963; 204
  - A.Z.V.Z. correspondentie., ---
  - A.Z.V.Z. verslagen., ---
  - H.V.O. uitnodigingen en agenda's., ---
  - H.V.O notulen., ---
  - H.V.O. jaarverslagen, acc. rapp. statuten., ---
  - Correspondentie algemeen daglooncommissie overeenkomst van aansluiting., ---
  - Coördinatie commissie en W.A. correspondentie., ---
  - Habivi algemeen bestuur., ---
  - Habivi dagelijks bestuur., ---
  - Habivi groepsbestuur uitnodigingen en agenda's., ---
  - Habivi groepsbestuur notulen., ---
  - Habivi groepsbestuur diverse mededelingen., ---
  - Habivi ledenverg., ---
  - Habivi correspondentie algemeen div. mededelingen., ---
  - Habivi periodieke overzichten., ---
  - Habivi jaarverslagen/accountants rapporten., ---
  - Habivi coördinatie commissie., ---
  - Orgaan van overleg., ---
- Inhoud doos nummer 205., 1963; 205
  - Dienst der nederlandse haringcontrôle., ---
  - Hospitaalkerkschip "De Hoop"., ---
  - Belastingen produktschap zuivel., ---
  - L.E.I., ---
  - S.N.V., ---
- Inhoud doos nummer 206., 1963; 206
  - Plaatselijke voorzitters en sekretarissen., ---
  - R.V. "Vuurbaak"., ---
  - R.V. "Vlaardingen"., ---
  - R.V. "Scheveningen"., ---
  - Controleurs., ---
  - R.V. "IJmuiden"., ---
  - Financiële aangelegenheden (o.a. contr. R.V.)., ---
  - Jaarverslag., ---
  - Sekretariaatsberichten., ---
  - Dieppe., ---
  - Coöp bestuur. uitnodigingen en agenda's., ---
  - Coöp bestuur notulen., ---
  - Coöp leden correspondentie nieuwe leden., ---
  - Coöp leden correspondentie leden algemeen., ---
  - Coöp leden notulen, notities enz., ---
  - Coöp leden circulaires aan leden., ---
  - Coöp leden accountantsrapporten., ---
  - Commissie bedrijfspensioenfonds., ---
  - Commissie research., ---
  - Adviescommissie ter bevordering verre visserij., ---
  - Commissie aanvoer Ierse haring., ---
  - Roemenië-kontrakt., ---
  - Commissie handelstaken., ---
  - Bemanningsvraagstuk., ---
  - Juridische kwesties mr. Schadee., ---
  - Voedingscommissie en "wormen"., ---
  - Correspondentie looncommissie en loonraad., ---
  - Correspondentie werknemersorganisaties etc., ---
  - Notulen loonraadvergaderingen., ---
  - Notities, regelingen en C.A.O.'s., ---
  - Loongeschillen leden/bonden., ---
  - Correspondentie kuipers/haringpakkers., ---
  - Verslagen, notities en C.A.O.'s, k/h., ---
  - Correspondentie en kontrakten Rusland., ---
  - Correspondentie USSR-inst., ---
  - Correspondentie Müller., ---
  - Instrukties aan leden inzake Rusland., ---
  - Commissie ontwikkeling zeevisserij., ---
- Inhoud doos nummer 207., 1963; 207
  - C.S.W.V. diverse onderwerpen 1e kwartaal., ---
  - C.S.W.V. diverse onderwerpen 2e kwartaal., ---
  - C.S.W.V. diverse onderwerpen 3e kwartaal., ---
  - C.S.W.V. diverse onderwerpen 4e kwartaal., ---
  - C.S.W.V. loonpolitieke informaties., ---
- Inhoud doos nummer 208., 1963; 208
  - Visserijschap correspondentie., ---
  - Visserijschap officiële stukken verg. bestuur., ---
  - Visserijschap dagelijks bestuur., ---
  - Visserijschap verordeningen enz. en jaarverslag., ---
- Inhoud doos nummer 209., 1963; 209
  - Sociale verzekerings raad., ---
  - Federatie van bedrijfsverenigingen., ---
  - G.A.K., ---
  - C.S.W.V. secr. berichten catalogus bibliotheek., ---
  - C.S.W.V. correspondentie., ---
  - C.S.W.V. bestuursvergaderingen AB., ---
  - C.S.W.V. contactvergaderingen., ---
  - C.S.W.V. regionale en ledenvergaderingen., ---
  - C.S.W.V. stichting van de arbeid., ---
- Inhoud doos nummer 210., 1963; 210
  - HB. uitnodigingen en agenda's., ---
  - HB. notulen., ---
  - HB. correspondentie., ---
  - HB. notities, huish. regl. statuten., ---
  - Leden uitnodigingen en agenda's., ---
  - Leden notulen., ---
  - Leden circulaires., ---
  - Leden correspondentie., ---
  - Leden enquêtes., ---
  - Ministerie van Oorlog., ---
  - Ministerie van Economische Zaken., ---
  - Overige Ministeries., ---
  - Nederlandse bond van haringhandelaren., ---
  - Inspektie Visserijen., ---
  - Nettenschade/Hr. Drost., ---
  - Scheepvaart Inspectie., ---
  - Correspondentie diversen binnenland., ---
  - Correspondentie diversen buitenland., ---
  - Privé correspondentie Hr. Buss., ---
  - Privé correspondentie Hr. Kranenburg., ---
- Inhoud doos nummer 211., 1963; 211
  - P.V.V. correspondentie., ---
  - P.V.V. verordeningen / regelingen., ---
  - P.V.V. notities, jaarverslag., ---
  - P.V.V. officiële stukken vergaderingen., ---
- Inhoud doos nummer 212., 1964; 212
  - Correspondentie kontrakten., ---
  - Diverse correspondentie USSR-instituut., ---
  - Correspondentie Müller / pakhuismeesters., ---
  - Instrukties leden en diversen., ---
  - Commissie ontwikkeling zeevisserij., ---
  - A.Z.V.Z. correspondentie., ---
  - A.Z.V.Z. verslagen, notities en rapporten., ---
  - Verg. Soc. fonds., ---
  - Diverse onderwerpen C.S.W.V. 1e kwartaal., ---
  - Diverse onderwerpen C.S.W.V. 2e kwartaal., ---
  - Diverse onderwerpen C.S.W.V. 3e kwartaal., ---
  - Diverse onderwerpen C.S.W.V. 4e kwartaal., ---
  - Loonpolitieke informatie., ---
  - S.E.R., ---
  - Dienst ned. haringcontrole., ---
  - Hospitaalkerkschip "De Hoop"., ---
  - Belastingen / produkschap zuivel., ---
  - L.E.I., ---
  - S.N.V., ---
- Inhoud doos nummer 213., 1964; 213
  - Produktschap, correspondentie., ---
  - Verordeningen en regelingen jaarverslagen., ---
  - Notities jaarverslagen., ---
  - Officiële stukken vergaderingen., ---
- Inhoud doos nummer 214., 1964; 214
  - HB. uitnodigingen agenda's en bijlagen., ---
  - HB. notulen., ---
  - HB. correspondentie commissie "Onderzoek"., ---
  - HB. notities huishoudelijk reg. Arb. regl statuten., ---
  - Lidmaatschappen, plaatselijke voorzitter en sekr., ---
  - Lidmaatschappen, R.V. "Vuurbaak"., ---
  - Lidmaatschappen, R.V. "Vlaardingen"., ---
  - Lidmaatschappen, R.V. "Scheveningen"., ---
  - Lidmaatschappen, controleurs., ---
  - Lidmaatschappen, R.V. "IJmuiden"., ---
  - Interne aktiviteiten, fin. aangelegenheden, contr. RV., ---
  - Interne aktiviteiten, jaarverslagen., ---
  - Interne aktiviteiten, onrechtmatige verbreking dienstverband., ---
  - Interne aktiviteiten, sekretariaatsberichten., ---
  - Interne aktiviteiten, Dieppe (Brasseur)., ---
  - H.V.O. Zee Risico, uitnodigingen en agenda's., ---
  - H.V.O. Zee Risico, notulen, notities., ---
  - H.V.O. Zee Risico, jaarverslag acc. rapp. statuten., ---
  - H.V.O. Zee Risico, correspondentie algemeen en daglooncommissie en overeenkomst van aansluiting., ---
  - H.V.O. Zee Risico, coörd. commissie en W.A., ---
  - Habivi verg. algemeen bestuur (pleno)., ---
  - Habivi verg. dagelijks bestuur., ---
- Inhoud doos nummer 215., 1964; 215
  - Visserijschap, correspondentie., ---
  - Visserijschap, officiële stukken verg., ---
  - Visserijschap, dagelijks bestuur en visserij wet., ---
- Inhoud doos nummer 216., 1964; 216
  - Visserijschap verordeningen jaarversl. enz., ---
  - Visserijschap besturdering mosselaangelegenheden., ---
  - Ministerie van Oorlog (dienstplicht)., ---
  - Ministerie van Economische zaken., ---
  - Overige Ministeries., ---
  - Direktie Visserijen., ---
  - Correspondentie Visfederatie., ---
  - Contact commissie visconserven., ---
  - Scheepvaart Inspektie., ---
  - C.S.W.V. sekretariaats berichten en informatiebuliten., ---
  - C.S.W.V. correspondentie., ---
  - C.S.W.V. bestuurs vergaderingen algemeen bestuur., ---
  - C.S.W.V. contactvergadering., ---
  - C.S.W.V. regionale en ledenvergadering., ---
  - C.S.W.V. diverse vergaderingen dagelijks bestuur., ---
  - C.S.W.V. stichting van de Arbeid., ---
- Inhoud doos nummer 217., 1964; 217
  - Leden, uitnodigingen, agenda's., ---
  - Leden, notulen., ---
  - Leden, circulaires., ---
  - Leden, correspondentie algemeen., ---
  - Leden enquêtes., ---
  - Coöp ink. ver., correspondentie agenda's bestuur., ---